Inventaris van het archief van de Interdepartementale Commissie van Overleg inzake Zeehavenaangelegenheden (ICOZA) van het Directoraat-Generaal van het Vervoer van het Ministerie van Verkeer en Waterstaat, 1975-1987
Nationaal Archief, Den Haag
Interdepartementale Commissie van Overleg inzake Zeehavenaangelegenheden (ICOZA)
ICOZA
1975-1987
W24
0.70 meter; 14 inventarisnummers.
Normale geschreven, geprinte en gedrukte documenten
Nationaal Archief, Den Haag
Ministerie van Verkeer en Waterstaat / Interdepartementale Commissie van Overleg inzake Zeehaven aangelegenheden (ICOZA) van het Directoraat-Generaal van het Vervoer
Het archief bevat ingekomen en uitgaande stukken, vergaderstukken en verslagen van de Interdepartementale Commissie van Overleg inzake Zeehavenaangelegenheden of de Departementale Commissie van Overleg inzake Zeehavenaangelegenheden.
Archiefvorming
Geschiedenis van de archiefvormer
In 1974 bracht de Commissie Zeehavenoverleg onder leiding van ir. S.A. Posthumus advies uit aan de minister van Verkeer en Waterstaat over de vraag wat de meest gewenste bestuurs- en beheersstructuur der zeehavengebieden in de toekomst zou moeten zijn. Op basis van dat advies werd op 21 juli 1976 de Interdepartementale Commissie van Overleg inzake Zeehavenaangelegenheden (ICOZA) ingesteld bij beschikking van de minister van Verkeer en Waterstaat. De commissie viel onder het Directoraat-Generaal van de Rijkswaterstaat en het secretariaat berustte bij het ministerie van Verkeer en Waterstaat.
De commissie kreeg de volgende taken toebedeeld:
de coördinatie van rijkswege ten behoeve van de voorbereiding, vaststelling c.q. bijstelling en uitvoering van het nationale zeehavenbeleid en toetsing van regionale en lokale beleidsvoornemens aan dat beleid
het voeren van interdepartementaal overleg inzake die aangelegenheden van zeehavenbeleid die meerdere departementen regarderen
het voren van overleg in interdepartementaal verband met een afzonderlijke havenbeheerder en/of tak van het bedrijfsleven
het voorbereiden van een wetsontwerp, waarin de instelling, samenstelling en taken van een Nationale Havenraad worden geregeld
het aan de coordinerende minister op diens verzoek of eigeneer beweging uitbrengen van advies over die aangelegenheden, die het zeehavenbeleid raken, waaronder de voorbereiding van regelingen voor de overdracht van het beheer van de zeehavens van de gemeenten aan de provinciale nieuwe stijl
het doen verrichten van onderzoek en het begeleiden daarvan
het zonodig instellen van werkgroepen.
De commissie bestond uit leden van het Ministerie van Verkeer en Waterstaat, Ministerie van Economische Zaken, Ministerie van Financiën, Ministerie van Volkshuisvesting en Ruimtelijke Ordening, Ministerie van Binnenlandse Zaken, Ministerie van Sociale Zaken en het Ministerie van Volksgezondheid en Milieuhygiëne. In het kader van reorganisatie binnen de Rijksoverheid en onderzoeken naar de efficiency van verschillende interdepartementale overlegorganen is de commissie bij beschikking van 1 december 1986 opgeheven.
De Departementale Commissie van Overleg inzake Zeehavenaangelegenheden bestond uit vertegenwoordigers van het Ministerie van Verkeer en Waterstaat. Binnen de departementale commissie werd de voorbereiding getroffen voor overleg in de interdepartementale commissie.
Inhoud en structuur van het archief
01.01.02; 2.16
Selectie en vernietiging
Voor de kerntaak van de Interdepartementale Commissie van Overleg inzake Zeehavenaangelegenheden (ICOZA) is bij de selectie van het archief gebruik gemaakt van de volgende selectielijsten:
* Selectielijst voor de neerslag van de handelingen van de minister van Verkeer en Waterstaat en de onder hem ressorterende actoren op het beleidsterrein Goederenvervoer over de periode vanaf 1945, vastgesteld bij beschikking van de minister van Onderwijs, Cultuur en Wetenschappen en de minister van Verkeer en Waterstaat, nr. C/S&A/07/1019 d.d. 19 april 2007, gepubliceerd in de Staatscourant van 29 mei 2007, nr. 100 / pag. 8.
* Selectielijst voor de neerslag van de handelingen van de minister van Verkeer en Waterstaat en de onder hem ressorterende actoren op het beleidsterrein Overkoepelend Beleid Verkeer en Waterstaat over de periode vanaf 1945, vastgesteld bij beschikking van de staatssecretaris van Onderwijs, Cultuur en Wetenschappen en de minister van Verkeer en Waterstaat, nr. C/S&A/05/638 d.d. 27 maart 2005 gepubliceerd in de Staatscourant van 8 juni 2006, nr. 109 / pag. 28.
* Selectielijst voor de neerslag van de handelingen van de minister van Verkeer en Waterstaat en de onder hem ressorterende actoren op het beleidsterrein Waterstaat over de periode (1911-) 1945 - 2001, vastgesteld bij beschikking van de staatssecretaris van Onderwijs, Cultuur en Wetenschappen en de minister van Verkeer en Waterstaat, nr. C/S/04/698 d.d. 29 maart 2004 gepubliceerd in de Staatscourant van 16 augustus 2004, nr 155 / pag. 8.
Tijdens de bewerking is gebleken dat er naast archiefbescheiden van de Interdepartementale Commissie van Overleg inzake Zeehavenaangelegenheden tevens neerslag van een Departementale Commissie van Overleg inzake Zeehavenaangelegenheden in het archief aangetroffen. Er is voor gekozen om dit gedeelte eveneens in de inventaris op te nemen.
Voor de selectie had het archief een omvang van 1,125 meter. Het voor bewaren aangemerkte deel van het archief is na bewerking verzonden naar het Nationaal Archief te Den Haag. Dat bestaat, na materiële verzorging, uit 0,875 meter te bewaren archiefbescheiden. De overige 0,25 meter is voor vernietiging in aanmerking gekomen.
Ordening van het archief
Voor de te bewaren archiefbescheiden is de volgende onderverdeling gekozen:
Interdepartementale Commissie van Overleg inzake Zeehavenaangelegenheden (ICOZA)
Departementale Commissie van Overleg inzake Zeehavenaangelegenheden (DECOZA)
Aanwijzingen voor de gebruiker
Openbaarheidsbeperkingen
Volledig openbaar.
Materiële beperkingen
Aanvraaginstructie
Openbare archiefstukken kunnen online worden aangevraagd en gereserveerd. U kunt dit ook via de terminals in de studiezaal van het Nationaal Archief doen. Om te kunnen reserveren dient u de volgende stappen te volgen:
U maakt een profiel aan op www.gahetna.nl, en logt vervolgens in
Via de archiefinventaris (alleen de beschrijvingen met rode nummers) selecteert u het gewenste archiefstuk door op de knop 'Reserveren' te klikken
In het volgende scherm geeft u aan op welke dag u het archiefstuk wilt inzien
Indien u zich bevindt in de studiezaal en een tafelnummer heeft ontvangen kunt u dit nummer vermelden. Als u geen tafelnummer heeft kunt u tafelnummer 777 laten staan
Vervolgens bevestigt u uw reservering door deze te versturen.
Verwant materiaal
Bewaarplaats van originelen
Buiten dit archief (vindplaats Nationaal Archief) zijn elders geen originelen opgeslagen.
Beschikbaarheid van kopieën
Beschrijving van de series en archiefbestanddelen
- INTERDEPARTEMENTALE COMMISSIE VAN OVERLEG INZAKE ZEEHAVENAANGELEGENHEDEN (ICOZA), 1
  - Informatiekopieën van uitgaande stukken aan de leden., 1976-1986; 1-6
    Geordend op vergaderdatum.
    - 1 - 28, 1976 - 1977, 1; pak
    - 29 - 41, 1978 - 1979, 2; pak
    - 42 - 58a, 1978 - 1979, 3; omslag
    - 59 - 90, 1980 - 1981, 4; pak
    - 91 - 130, 1981 - 1983, 5; pak
    - 131 - 198, 1984 - 1986, 6; pak
  - Vergaderstukken., 1975-1986; 7-10
    Voor de toegang op de archiefbescheiden zie inventarisnummer 7.
    - Toegang., 7; kaartsysteem
    - 1 - 18, 1975 - 1978, 8; pak
    - 19 - 76, 1978 - 1981, 9; pak
    - 77 - 133, 1981 - 1986, 10; pak
  - Agenda's, besluitenlijsten en presentielijsten., 1976-1986; 11; 1 omslag
  - Verslagen van vergaderingen., 1976-1986; 12; 1 pak
- DEPARTEMENTALE COMMISSIE VAN OVERLEG INZAKE ZEEHAVENAANGELEGENHEDEN (DECOZA), 2
  - Ingekomen stukken., 1976-1985; 13; 1 pak
  - Verslagen van bijeenkomsten., 1976-1987; 14; 1 pak